臺北高等行政法院裁定　　　　　　　　　　　　　九十二年度簡字第七三○號
　　原　　　告　甲○○
　　訴訟代理人　乙○○
　　被　　　告　財政部臺北市國稅局
　　代　表　人　張盛和（局長）
右當事人間因綜合所得稅事件，原告不服財政部九十二年九月二日台財訴字第０九二
００四七七二七號訴願決定，提起行政訴訟，本院裁定如左：
    主    　文
原告之訴駁回。
訴訟費用由原告負擔。
    理    　由
一、按「訴願事件有左列各款情形之一者，應為不受理之決定：．．七、對已決定或
    已撤回之訴願事件重行提起訴願者。．．．」，訴願法第七十七條第七款定有明
    文。次按「原告之訴，有左列各款情形之一者，行政法院應以裁定駁回之。．．
    ．十、起訴不合程式或不備其他要件者。」，復為行政訴訟法第一百零七條第一
    項第十款所規定。又按「當事人於終局判決後，不得就同一法律關係更行起訴，
    此為一事不再理之原則。違背此原則者，即為法所不許。」，行政法院（現改制
    為最高行政法院）四十四年判字第四四號判例可資參照。
二、本件原告八十六年度綜合所得稅結算申報，經被告初查依查得資料核定其配偶乙
    ○○取自美商．仙妮蕾德股份有限公司台灣分公司（以下簡稱仙妮蕾德公司）營
    利所得新台幣（下同）二四、七八三元及其他所得一三七、四四六元，併課原告
    當年度綜合所得稅，核定綜合所得總額為一、二二七、三四八元，淨額為六二一
    、四六七元。原告不服，申經復查結果，核減其他所得二、二０五元，變更核定
    綜合所得總額為一、二二五、一四三元，淨額為六一九、二六二元，其餘未獲准
    變更。原告仍不服，循序提起訴願及再訴願，遞遭決定駁回，提起行政訴訟，經
    本院於九十年十二月三十一日以九十年度簡字第七八八五號判決將再訴願決定、
    訴願決定及原處分關於營利所得部分均撤銷，其餘原告之訴則予以駁回。原告就
    上開判決駁回部分（即其他所得部分）提起上訴，經最高行政法院於九十二年一
    月九日以九十二年度裁字第四號裁定予以駁回。嗣被告就營利所得部分，依前開
    九十年度簡字第七八八五號判決意旨予以重核結果，准予註銷系爭營利所得二四
    、七八三元，變更核定綜合所得總額為一、二００、三六０元，淨額為五九四、
    四七九元。原告於九十二年七月四日復就系爭其他所得部分提起訴願，遭決定不
    受理，遂向本院提起行政訴訟。
三、經查原告八十六年度綜合所得稅結算申報，不服被告所為其配偶乙○○取自仙妮
    蕾德公司之營利所得二四、七八三元及其他所得一三七、四四六元之核定，申經
    復查結果，核減其他所得二、二０五元，其餘則未獲准變更，原告仍不服，循序
    提起行政爭訟及訴訟，經本院九十年度簡字第七八八五號判決將再訴願決定、訴
    願決定及原處分關於營利所得部分均撤銷，其餘原告之訴則予以駁回，原告就上
    開判決駁回部分（即其他所得部分）提起上訴，亦經最高行政法院以九十二年度
    裁字第四號裁定予以駁回確定在案，有該判決、裁定正本影本各一份在卷可佐，
    是本件有關其他所得部分業經原告循行政訴訟途徑救濟並經判決確定在案，堪以
    認定，則原告自不得就該部分再事爭執，亦不得就同一法律關係更行起訴，毋庸
    置疑。至被告九十二年六月十三日財北國稅法字第０九二０二二三六二五號重核
    復查決定僅就營利所得二四、七八三元部分予以註銷，並不及於其他所得部分，
    原告有所誤解，對該重核復查決定重行提起訴願，顯屬對已經判決確定之訴願事
    件重行提起訴願，自為法所不許。從而訴願決定機關財政部以原告對已確定之同
    一事件重行提起訴願，顯係就已確定之法律關係再事爭執，有違一事不再理原則
    ，程序有所不合而予以不受理，揆之首揭法條規定及判例，並無違誤，原告復對
    之提起行政訴訟，顯非合法，應予駁回。又本件訴訟因不合法既經駁回，其實體
    上之主張即無庸審酌論究；另原告所稱業就最高行政法院九十二年度裁字第四號
    裁定提起再審之訴一節，因上開確定判決尚未經廢棄，自無礙於該判決之效力，
    均併予敘明。
四、依行政訴訟法第二百三十六條、第一百零七條第一項第十款、第一百零四條、民
    事訴訟法第九十五條、第七十八條，裁定如主文。
中　　華　　民　　國　　九十三　　　年　　　六　　　　月　　　三十　　　日
                            臺 北 高 等 行 政 法 院  第 三 庭
                                                     法    官  林育如
右為正本係照原本作成。
本件以訴訟事件所涉及之法律見解具有原則性者為限，始得於本裁定送達後十日內向
本院提出抗告狀（須按他造人數附繕本），並經最高行政法院許可後方得抗告。
中　　華　　民　　國　　九十三　　　年　　　六　　　　月　　　三十　　　日
　　　　　　　　　　　　　　　　　　　　             書 記 官　林惠堉
